【裁判字號】    99,聲,521
【裁判日期】    991221
【裁判案由】    停止執行
【裁判全文】
臺灣臺北地方法院民事裁定               99年度聲字第521號
聲  請  人  葉威志
相  對  人  鄭燦斌
上列當事人間聲請停止執行事件，本院裁定如下：
    主  文
聲請人供擔保新臺幣壹拾柒萬肆仟玖佰壹拾柒元後，本院九十九
年度司執字第九三九二九號給付票款執行事件就聲請人所為之強
制執行程序，於本院九十九年訴字第四九四○號確認本票債權不
存在事件判決確定前應暫予停止。
    理  由
一、按發票人主張本票係偽造、變造者，於前條裁定送達後20日
    內，得對執票人向為裁定之法院提起確認之訴；發票人主張
    本票債權不存在而提起確認之訴不合於第一項之規定者，法
    院依發票人之聲請，得許其提供相當並確實之擔保，停止強
    制執行，非訟事件法第195條第1項、第3項分別定有明文。
    次按法院依強制執行法第18條第2項定擔保金額而准許停止
    強制執行之裁定者，該項擔保係備供債權人因停止執行所受
    損害之賠償，其數額應依標的物停止執行後，債權人未能即
    時受償或利用該標的物所受之損害額，或其因另供擔保強制
    執行所受之損害額定之，非以標的物之價值或其債權額為依
    據（最高法院86年度台抗字第442號裁判要旨參照）。
二、本件聲請人以其向本院提起確認本票債權不存在等為理由，
    聲請裁定停止本院99年度司執字第93929號給付票款執行事
    件之強制執行，經本院依職權調取該執行卷宗及本院99年訴
    字第4940號確認本票債權不存在等卷宗審究後，認為聲請人
    之聲請為有理由，應予准許。又准予停止執行所供擔保金額
    係備供債權人因停止執行所受損害之賠償，查相對人聲請強
    制執行之執行名義為本院99年度司票字第5854號本票裁定，
    執行債權額為新臺幣（下同）100萬元，及自民國99年4月21
    日起至清償日止按年息6%計算之利息與執行費用8,000元。
    準此，本件聲請人聲請停止執行，將致相對人未能即時受償
    上開本金、利息及執行費用，受有自停止執行時起至上開確
    認本票債權不存在等事件終結時止之利息損害。參考各級法
    院辦案期限實施要點規定，第一、二審通常程序審判案件之
    期限分別為1年4個月、2年，是上開確認本票債權不存在之
    訴自起訴時起迄判決確定時止，預估約需3年4個月，相對人
    因停止執行即可能遭3年4個月相當於法定遲延利息之損害為
    174,917元【計算式：1.相對人聲請強制執行之債權額本金1
    00萬元，利息41,500元｛計算式：100萬×6%÷12×（8+9/3
    0）（即99年4月12日起至99年12月21日裁定之日止，合計8
    月9日）｝及執行費用8,000元，共計1,049,500元；2.因停
    止執行所生損害174,917元｛計算式：1,049,500×5%×（3+
    4/12）=174,917元，元以下4捨5入｝】。本院認聲請人應供
    擔保金額174,917元作為相對人因聲請人提起確認本票債權
    不存在等之訴因停止執行致未能即時受償之損害額，故認
    本件擔保金以174,917元為適當。
三、依非訟事件法第195條第3項，裁定如主文。
中    華    民    國    99    年    12    月    21    日
                  民事第七庭    法  官  吳定亞
以上正本係照原本作成。
如對本裁定抗告須於裁定送達後10日內向本院提出抗告狀，並繳
納抗告費新臺幣1,000元。
中    華    民    國    99    年    12    月    21    日
                                書記官  張婕妤

司法院資訊處製作；財團法人民間司法改革基金會備份。
